臺灣高等法院民事裁定
109年度家抗字第35號
抗  告  人  陳章豪  
上列抗告人因與相對人蘇曉惠間聲請訴訟救助事件，對於中華民
國108年11月21日臺灣新北地方法院108年度家救字第394號所為
裁定提起抗告，本院裁定如下：
    主  文
抗告駁回。
抗告費用由抗告人負擔。
    理  由
一、按當事人無資力支出訴訟費用者，法院應依聲請，以裁定准
    予訴訟救助，民事訴訟法第107條第1項前段定有明文，此項
    規定，於家事訴訟事件，依家事事件法第51條規定，亦應準
    用之。次按經分會准許法律扶助之無資力者，其於訴訟或非
    訟程序中，向法院聲請訴訟救助時，除顯無理由者外，應准
    予訴訟救助，法律扶助法第63條亦有明文。是經法律扶助基
    金會（下稱法扶會）准許法律扶助者，其再向法院聲請訴訟
    救助時，法院就其有無資力，應無庸再審查。參諸法律扶助
    法第63條之立法理由，鑑於民事訴訟之訴訟救助亦以無資力
    為前提，而法律扶助之申請人，既符合法律扶助法所定無資
    力之要件，而經法扶會准許法律扶助，其再向法院聲請訴訟
    救助時，法院就其有無資力，允宜無庸再審查，以簡省行政
    成本，並強化訴訟救助之功能。準此，當事人依法律扶助法
    申請法律扶助，經法扶會准許法律扶助，其再向法院聲請訴
    訟救助時，除該當事人申請扶助之本案訴訟事件有無須經調
    查辯論，即知其應受敗訴裁判之顯無理由情形者外，法院應
    即准許，無庸就其資力再為審查，始符法意（最高法院104
    年度台抗字第820號、107年度台抗字第784號裁定意旨參照
    ）。
二、經查，本件相對人就其與抗告人間請求離婚等事件（下稱本
    案訴訟），向法扶會申請法律扶助，經審查結果認相對人之
    資力符合扶助之標準而准予扶助乙情，有法扶會專用委任狀
    及審查表可稽（見原法院卷14至16頁），依據前揭說明，相
    對人既經法扶會准予法律扶助，應認符合無資力之要件，法
    院無庸就其資力再為審查。又相對人除起訴請求離婚、未成
    年子女權利義務之行使或負擔、夫妻剩餘財產分配外，另依
    民法第478條請求抗告人返還借款，有起訴狀可憑（見原法
    院卷9至13頁），依相對人於本案訴訟之起訴狀內容觀之，
    尚待原法院踐行調查證據、認定事實程序，難認顯無理由或
    顯無勝訴之望，是相對人聲請本件訴訟救助，核屬有據。抗
    告人雖以相對人於另案訴訟委任律師為訴訟代理人，且自承
    擔任鄰長及國小家長委員，復與友人宴飲，非無資力支出訴
    訟費用云云，並提出民事起訴狀暨聲請調查證據狀、言詞辯
    論筆錄、通知函及照片等件為證（見本院卷15至28、31至33
    頁)，然此對於相對人無資力支出訴訟費用之認定，依前揭
    說明，尚不生影響，抗告人所辯，即無可採。從而，原裁定
    准許相對人訴訟救助之聲請，於法並無不合。抗告意旨指摘
    原裁定不當，聲明廢棄，為無理由，應予駁回。
三、據上論結，本件抗告為無理由，爰裁定如主文。
中　　華　　民　　國　　109 　年　　4 　　月　　8 　　日
　　　　　　　　　民事第三庭
                      審判長法  官  林玉珮  
                            法  官  何君豪
                            法  官  徐淑芬
正本係照原本作成。
本裁定除以適用法規顯有錯誤為理由外，不得再抗告。如提起再
抗告，應於收受送達後10日內委任律師為代理人向本院提出再抗
告狀。並繳納再抗告費新臺幣１千元。
中　　華　　民　　國　　109 　年　　4 　　月　　8 　　日
　　　　　　　　　　　　　　書記官  魏汝萍